【裁判字號】    95,訴,200
【裁判日期】    951220
【裁判案由】    違反森林法
【裁判全文】
臺灣臺東地方法院刑事判決               95年度訴字第200號
公  訴  人  臺灣臺東地方法院檢察署檢察官
被      告  乙○○
                    （現於臺灣臺東監獄執行中）
上列被告因違反森林法案件，經檢察官提起公訴（九十五年度偵
字第一八三四號），被告於準備程序為有罪之陳述，本院合議庭
裁定改由受命法官獨任以簡式審判程序審理，判決如下：
    主    文
乙○○攜帶兇器竊取森林副產物，累犯，處有期徒刑捌月。
扣案之小鐵鏟貳支、自製刮刀壹支均沒收。
    事    實
一、乙○○前因妨害自由案件，於民國九十一年十月十四日經臺
    灣高等法院花蓮分院，以九十一年度上易字第一六八號判決
    處有期徒刑三月確定，並於九十一年十一月十八日易科罰金
    執行完畢。詎仍不知戒慎，意圖為自己不法之所有，於九十
    五年七月十八日上午九時許，攜帶其所有客觀上足以對人之
    生命、身體造成危險，可作為兇器使用之小鐵鏟二支、自製
    刮刀一支，前往非屬保安林區之行政院農業委員會林務局臺
    東林區管理處關山第一林班地，未經主管機關許可，以前開
    所攜帶之工具，竊取森林副產物牛樟菇共九點一公克，經查
    定價格為新臺幣（下同）八百四十元。嗣於九十五年七月十
    八日下午五時許，在臺東縣海端鄉廣原村龍泉部落某處路旁
    ，為警當場查獲，並扣得乙○○所有小鐵鏟二支、自製刮刀
    一支，而悉上情。
二、案經臺東縣政府警察局關山分局報請臺灣臺東地方法院檢察
    署檢察官偵查起訴。
    理    由
一、本件被告所犯違反森林法案，非為死刑、無期徒刑、最輕本
    刑為三年以上有期徒刑之罪，或高等法院管轄第一審案件，
    且被告於本院準備程序中，先就被訴事實為有罪之陳述，於
    經告知被告簡式審判程序之旨，並聽取當事人之意見後，由
    本院合議庭裁定適用簡式審判程序，合先敘明。
二、上揭犯罪事實，業據被告於本院審理時坦承不諱，並有臺東
    林區管理處關山工作站贓證物品領據、臺東林區管理處會同
    臺東縣政府警察局查獲林政案件會勘紀錄、關山一林班乙○
    ○盜採牛樟菇案現場位置圖、刑案現場照片八張、臺東縣政
    府警察局關山分局九十五年七月二十三日關警偵字第０九五
    ０００一三九０號函附價格查定書在卷可稽，及扣案之小鐵
    鏟二支、自製刮刀一支可資佐證。被告前揭自白與事實相符
    ，本件事證明確，被告犯行堪予認定，應依法論科。
三、按刑法第三百二十一條第一項第三款之攜帶兇器竊盜罪，係
    以行為人攜帶兇器竊盜為其加重條件，此所謂兇器，其種類
    並無限制，凡客觀上足對人之生命、身體、安全構成威脅，
    具有危險性者均屬之，且祇須行竊時攜帶此種具有危險性之
    兇器為已足，並不以攜帶之初有行兇之意圖為必要，亦不以
    使用為必要，最高法院七十九年臺上字第五二五三號判例、
    九十二年臺上字第三六六九號判決意旨可資參照。查被告持
    以行竊之小鐵鏟二支、自製刮刀一支，係具有相當硬度之金
    屬製品，尖端甚為銳利，堪認客觀上足對人之生命、身體、
    安全構成威脅，屬具有危險性之兇器甚明。又森林，係指林
    地及其群生竹、木之總稱，森林法第三條第一項定有明文。
    故是否為森林，應就林地整體觀察，凡林地及群生竹木，皆
    為森林（最高法院七十六年度臺上字第九二五號、八十八年
    度臺上字第二一二三號刑事判決參照）。被告乙○○前往非
    屬保安林區之行政院農業委員會林務局臺東林區管理處關山
    第一林班地，未經主管機關許可，以前開所攜帶之工具，竊
    取森林副產物牛樟菇共九點一公克（查定價格八百四十元）
    ，自屬在森林內，竊取森林副產物，所為係犯森林法第五十
    條之竊取森林副產物罪，應依刑法第三百二十一條第一項第
    三款之攜帶兇器竊盜罪之規定處斷。另被告前因妨害自由案
    件，於九十一年十月十四日經臺灣高等法院花蓮分院，以九
    十一年度上易字第一六八號判決處有期徒刑三月確定，並於
    九十一年十一月十八日易科罰金執行完畢，有臺灣高等法院
    被告前案紀錄表、前開檢察署刑案資料查註紀錄表附卷可參
    ，其於有期徒刑執行完畢，五年內故意再犯本件有期徒刑以
    上之罪，為累犯，應依刑法第四十七條第一項規定加重其刑
    。爰審酌被告之素行，及犯罪之動機、目的、手段、所生之
    危害，犯後已坦承犯行深知悔悟態度尚稱良好，暨檢察官具
    體求刑等一切情狀，量處如主文所示之刑，以示懲儆。扣案
    之小鐵鏟二支、自製刮刀一支，為被告所有，業據被告供明
    在卷，且係供犯罪之用，爰依刑法第三十八條第一項第二款
    之規定宣告沒收之。
據上論斷，應依刑事訴訟法第二百七十三條之一第一項、第二百
九十九條第一項前段，森林法第五十條，刑法第十一條前段、第
三百二十一條第一項第三款、第四十七條第一項、第三十八條第
一項第二款，判決如主文。
本案經檢察官甲○○到庭執行職務
中    華    民    國    95    年    12    月    20    日
                  刑事第三庭    法  官  詹慶堂
以上正本證明與原本無異。
如不服本判決，應於判決送達後10日內向本院提出上訴狀（須附
繕本）。
「切勿逕送上級法院」
                                書記官  張建成
中    華    民    國    95    年    12    月    20    日
附記：
森林法第50條
竊取森林主、副產物，收受、搬運、寄藏、收買贓物或為牙保者
，依刑法規定處斷。
刑法第321條
犯竊盜罪而有左列情形之一者，處六月以上、五年以下有期徒刑
：
一  於夜間侵入住宅或有人居住之建築物、船艦或隱匿其內而犯
    之者。
二  毀越門扇、牆垣或其他安全設備而犯之者。
三  攜帶兇器而犯之者。
四  結夥三人以上而犯之者。
五  乘火災、水災或其他災害之際而犯之者。
六  在車站或埠頭而犯之者。
前項之未遂犯罰之。


司法院資訊處製作；財團法人民間司法改革基金會備份。
